# 独立性

提问人：18261939909 时间：2020-04-30 15:33:08
审计人员购买基金会影响审计业务的独立性吗？有什么处罚

回答人：chenyiwei
请查阅：《中国注册会计师职业道德守则第 4 号——审计和审阅业务对独立性的要求》的第三章“经济利益”。
一般情况下，事务所为了工作调配方便，同时也为了避免员工和合伙人的对外投资影响事务所整体对外独立性，都会对合伙人和员工的对外财务投资加以限制，其中对合伙人的限制更广泛和更严格。